

QUIEN SOY

Profesional en Ingeniería Industrial enfocada a la Gestión Productiva de la Organización, con habilidad para trabajar en equipo, en la toma de decisiones, y capacidad de liderazgo. Experiencia en el campo de manufactura y logística en diferentes áreas como planificación de abastecimiento de productos, logística, control y gestión de inventarios y rotación, control y gestión de presupuesto, generación de indicadores, análisis de datos.

HABILIDADES

SAP: MODULO MM EXCEL: INTERMEDIO TRABAJO EN EQUIPO SERVICIO TOMA DE DESICIONES

FORMACION ADICIONAL

LOGISTICA DE LA CADENA DE SUMINISTRO Politécnico Superior 2020

EXCEL
INTERMEDIO/AVANZADO
Intecap
2020

REFERENCIAS

Ing. Oscar González Cel:3138590104 Ing. Jhon Oviedo Cel:3204646995

Jenny Téllez Orjuela Analista Abastecimiento

ESTUDIOS

2017

INGENIERA INDUSTRIAL

Bogotá D.C

Politécnico Gran colombiano

2012 INDUSTRIAL TECNOLOGA ASEGURAMIENTO METROLOGICO

Bogotá D.C

Sena

EXPERIENCIA PROFESIONAL

2018-Actualmente (Bogotá D.C)

ALMACENES ÉXITO – INDUSTRIA DE ALIMENTOS

ANALISTA MANTENIMIENTO ALMACEN-ABASTECIMIENTO

Tareas realizadas: Garantizar el abastecimiento y rotación de productos, materiales, suministros y repuestos.

Mis principales Responsabilidades: Negociación con proveedores y clientes

Análisis de datos Manejo SAP MM

Control y gestión de inventarios.

Control y gestión de presupuesto CAPEX Y OPEX Informe y seguimiento de indicadores de Gestión

Manejo de personal.

Logros: Organización y confiabilidad en inventario, identificación de alta y baja rotación de materiales, abastecimiento oportuno.

2013-2018 (Bogotá D.C)

ALMACENES ÉXITO – INDUSTRIA DE ALIMENTOS

METROLOGO INDUSTRIA

Tareas realizadas: Control y Gestión de aseguramiento de calidad y medición en las variables, temperatura y masa.

Mis Responsabilidades:

Gestionar y cumplir con el plan de mantenimiento

Cronogramas de ejecución Aiuste y verificación de equipos

Soporte en auditorías internas y externas.

2012-2013 (Bogotá D.C.)

PINZUAR

TECNICO DE CALIBRACIÓN

Tareas realizadas: Ajuste, mantenimiento y calibración de equipos en las variables, temperatura, masa, presión, Longitud

Mis Responsabilidades:

Cumplir con el plan de calibraciones Generación de informes, cálculos Emitir certificado de calibración